Guide to the Acton Visual Materials at La Pietra MSS.LaPietra.001
Villa La Pietra
- Series II: Villa La Pietra
  - Subseries B: The Interior and the Collection
    - 1 The Rooms with their contents
      - XII. Scalone, rotonda
        - XII. A.10.-2., undated; cuid4683 (Photo-album 12, Image 92)
          Photo Reali, Firenze (numbered 117 on the verso).
        - XII. A.13.-1., undated; cuid4684 (Photo-album 12, Image 93)
          TESTA femminile su capitello composito rovesciato, in marmo bianco scolpito.
          h. 64
        - No image available for inspection, undated; cuid4685 (Photo-album 12, Image 94)
        - XII. A.13.-3., undated; cuid4686 (Photo-album 12, Image 95)
        - No image available for inspection, undated; cuid4687 (Photo-album 12, Image 96)
        - XII. A.13.-5., undated; cuid4688 (Photo-album 12, Image 97)
          Photo Reali, Firenze (numbered 120 on the verso).
        - XII. A.16.-1., undated; cuid4689 (Photo-album 12, Image 98)
          SCULTURA in legno dipinto: Madonna col Bambino.
          h. 154
          Scultore umbro del XIII secolo.
        - XII. A.16.-2., undated; cuid4690 (Photo-album 12, Image 99)
          Oversize, II.B.1.XII.A.16.-2. folder 163.
        - XII. A.23., undated; cuid4691 (Photo-album 12, Image 100)
          FONTANA in marmo scolpito con stemma Panciatichi alla base e vasca baccellata figura di satiro (v. XII. A.42) come getto.
          h. 248 d. 154
          Bottega fiorentina del XV secolo.
          Annotated on the verso "Acton Collection, central hall of Villa La Pietra. Fountain attributed to Benedetto da Maiano". With "Apollo" magazine label.
          Photo Reali, Firenze (numbered 119 on the verso).
        - XII. A.25.-1., undated; cuid4692 (Photo-album 12, Image 101)
          PIEDISTALLO in marmo bianco scolpito con colonna centrale scanalata e sostegni a foggia di figure mostrose alate con zampe leonine.
          h. 112 d. 76,5
          Bottega romana (?) del XIX secolo.
          Cabinet card photo by Luigi Cattani, Firenze.
        - XII. A.25.-2., undated; cuid4693 (Photo-album 12, Image 102)
        - No image available for inspection, undated; cuid4694 (Photo-album 12, Image 103)
        - XII. A.30., undated; cuid4695 (Photo-album 12, Image 104)
          STATUA in marmo bianco scolpito: Venere che brucia le frecce d'Amore.
          Firmata e datata sulla base: "Io. Fr. Susini. Flor. Fa. MDCXXXVII".
          h. 160 l. 42 p. 31
          Gian Francesco Susini, 1637.
        - XII. A.35.-1., undated; cuid4696 (Photo-album 12, Image 105)
          ARAZZO in lana e seta: Donna con canestro di frutta e tavolo con cacciagione. Alla base motivi vegetali. Sul bordo inferiore la marca: scudo fiancheggiato da due B sul bordo destro il monogramma TBVGR.
          h. 400 l. 315
          Manifattura di Bruxelles (?) del XVII secolo (?).
          Oversize, II.B.1.XII.A.35.-1. folder 164.
        - XII. A.35.-2., undated; cuid4697 (Photo-album 12, Image 106)
        - XII. A.35.-3., undated; cuid4698 (Photo-album 12, Image 107)
        - XII. A.42.-1., undated; cuid4699 (Photo-album 12, Image 108)
          SCULTURA in marmo bianco: Satiro con otre usata come getto di fontana (in XII. A.23.).
          h. 95
          Bottega toscana del XVII secolo.
        - XII. A.42.-2., undated; cuid4700 (Photo-album 12, Image 109)
        - XII. A.42.-2°., undated; cuid4701 (Photo-album 12, Image 109a.)
      - XV. Salottino, Saletta con Grottesche (or Saletta delle Grottesche)
        - XV.-1. general view, undated; cuid4702 (Photo-album 12, Image 110)
        - XV.-2. general view, undated; cuid4703 (Photo-album 12, Image 111)
        - XV.-3. general view, undated; cuid4704 (Photo-album 12, Image 112)
        - XV.-4. general view, undated; cuid4705 (Photo-album 12, Image 113)
        - XV.-5. general view, undated; cuid4706 (Photo-album 12, Image 114)
        - XV.-6. general view, undated; cuid4707 (Photo-album 12, Image 115)
        - XV.-7. general view, undated; cuid4708 (Photo-album 12, Image 116)
        - XV. A.1.-1., undated; cuid4709 (Photo-album 12, Image 117)
          STATUETTA in terracotta dipinta di bruno su base lignea: Giovane con cestino di frutta.
          h. 46
          Manifattura napoletana (?) del XVIII secolo.
        - XV. A.1.-1., undated; cuid4710 (Photo-album 12, Image 118)
        - XV. B.9., undated; cuid4711 (Photo-album 12, Image 119)
          CONSOLLE in legno scolpito con montanti a foggia di sirene alate e piano in marmo rosa.
          h. 90 l. 124 p. 67
          Artista genovese (?) allievo di Filippo Parodi (?) primo quarto del XVIII secolo (?).
        - No image available for inspection, undated; cuid4712 (Photo-album 12, Image 120)
      - XVI. Studio Biblioteca
        - XVI.-1. general view, undated; cuid4713 (Photo-album 13, Image 1)
        - XVI.-2. general view, undated; cuid4714 (Photo-album 13, Image 2)
          Reversed.
        - XVI. B.3.-1., undated; cuid4715 (Photo-album 13, Image 3)
          SCULTURA in legno scolpito e dipinto: Madonna col Bambino.
          h. 65
          Bottega del Nord Italia (?) del XV secolo.
        - XVI. B.3.-2., undated; cuid4716 (Photo-album 13, Image 4)
          Photo Reali, Firenze (numbered 90 on the verso).
        - XVI. D.2.-1., undated; cuid4717 (Photo-album 13, Image 5)
          SCULTURA in legno scolpito dipinto e dorato: Madonna in trono col Bambino.
          h. 86
          Artista umbro (?) del XIV secolo.
        - XVI. D.2.-2., undated; cuid4718 (Photo-album 13, Image 6)
          Photo Reali, Firenze (numbered 91 on the verso).
      - XIX. Biblioteca
        - XIX.-1. general view, undated; cuid4719 (Photo-album 13, Image 7)
        - XIX.-2. general view, undated; cuid4720 (Photo-album 13, Image 8)
        - XIX.-3. general view, undated; cuid4721 (Photo-album 13, Image 9)
        - XIX.-4. general view, undated; cuid4722 (Photo-album 13, Image 10)
        - XIX.-5. general view, undated; cuid4723 (Photo-album 13, Image 11)
        - XIX.-6. general view, undated; cuid4724 (Photo-album 13, Image 12)
        - XIX.-7. general view, undated; cuid4725 (Photo-album 13, Image 13)
        - XIX.-8. general view, undated; cuid4726 (Photo-album 13, Image 14)
        - XIX.-9. general view, undated; cuid4727 (Photo-album 13, Image 15)
        - XIX.-9a. general view, undated; cuid4728 (Photo-album 13, Image 16)
        - XIX.-10. general view (bookcases), ca. 1960; cuid4729 (Photo-album 13, Image 17)
          Photo by Barsotti.
        - XIX.-10a. general view (bookcases), ca. 1960; cuid4730 (Photo-album 13, Image 18)
          Neg. by Barsotti.
        - XIX.-11. general view (bookcases), ca. 1960; cuid4731 (Photo-album 13, Image 19)
        - XIX.-11a. general view (bookcases), ca. 1960; cuid4732 (Photo-album 13, Image 20)
        - XIX.-12. general view, ca. 1960; cuid4733 (Photo-album 13, Image 21)
        - XIX.-12a. general view, ca. 1960; cuid4734 (Photo-album 13, Image 22)
        - XIX.-13. general view, ca. 1960; cuid4735 (Photo-album 13, Image 23)
        - XIX.-13a. general view, ca. 1960; cuid4736 (Photo-album 13, Image 24)
        - XIX. B.1., undated; cuid4737 (Photo-album 13, Image 25)
          BUSTO femminile in terracotta policromata.
          h. 37 ca.
          Bottega bolognese del XVIII-XIX secolo.
          Photo Reali, Firenze (numbered 88 on the verso).
        - XIX. B.2., undated; cuid4738 (Photo-album 13, Image 26)
          BUSTO in terracotta con tracce di policromia: la Maddalena su base esagonale di legno intagliato a motivi vegetali.
          h.36
          Bottega toscana del XV (?) XIX (?) secolo.
        - XIX. B.6., undated; cuid4739 (Photo-album 13, Image 27)
          SCULTURA in legno scolpito e dipinto: Santo anacoreta (S. Onofrio ?
          h. 73
          Scultore fiorentino del XVI secolo Tribolo (?).
          Photo by Giacomo Brogi di Laurati, Firenze.
        - XIX. D.3., 1970; cuid4740 (Photo-album 13, Image 28)
          STATUETTA in stucco dipinto: Gesù Bambino benedicente (esemplare analogo nella vendita del 10-12 ottobre 1970)
          h. 58
          Firenze, bottega di Desiderio da Settignano.
          Photo Reali, Firenze (numbered 89 on the verso).
        - XIX. D.9., undated; cuid4741 (Photo-album 13, Image 29)
          LEGGIO in legno scolpito e dorato, con cuoio.
          h. 151
          Bottega fiorentina del XVI secolo.
          Print includes a chair.
        - XIX. E.8.-1., undated; cuid4742 (Photo-album 13, Image 30)
          SCULTURA in legno scolpito e dipinto in policromia: Buddha seduto.
          h. 84
          Cina, Dinastia Sung (?).
          Annotated on the verso "altezza, cm 87, base larghezza cm 56".
        - XIX. E.8.-2., undated; cuid4743 (Photo-album 13, Image 31)
          Photo Reali, Firenze (numbered 189 on the verso).
        - XIX. E.8.-3., undated; cuid4744 (Photo-album 13, Image 32)
        - XIX. E.8.-4., undated; cuid4745 (Photo-album 13, Image 33)
        - XIX. E.8.-5., undated; cuid4746 (Photo-album 13, Image 34)
      - XX. Salone
        - XX.-1. general view, undated; cuid4747 (Photo-album 13, Image 35)
          Oversize, II.B.1.XX.-1. folder 165.
        - XX.-2. general view, ca. 1905; cuid4748 (Photo-album 13, Image 36)
        - XX.-3. general view, ca. 1905; cuid4749 (Photo-album 13, Image 37)
        - XX.-4. general view, ca. 1905; cuid4750 (Photo-album 13, Image 38)
        - XX.-4a. general view, ca. 1903; cuid4751 (Photo-album 13, Image 39)
        - XX-4b. general view, undated; cuid4752 (Photo-album 13, Image 39a.)
        - XX.-5. general view, undated; cuid4753 (Photo-album 13, Image 40)
          Oversize, II.B.1.XX.-5. folder 166.
        - XX.-6. general view, undated; cuid4754 (Photo-album 13, Image 41)
          Oversize, II.B.1.XX.-6. folder 167.
        - XX.-7. general view, undated; cuid4755 (Photo-album 13, Image 42)
          Oversize, II.B.1.XX.-7. folder 168.
        - XX.-8. general view with AA and a lady, undated; cuid4756 (Photo-album 13, Image 43)
        - XX.-8a. general view with AA and a lady, undated; cuid4757 (Photo-album 13, Image 44)
        - XX.-9. general view, undated; cuid4758 (Photo-album 13, Image 45)
        - XX.-9a. general view, undated; cuid4759 (Photo-album 13, Image 46)
        - XX.-10. general view, undated; cuid4760 (Photo-album 13, Image 47)
        - XX.-10a. general view, undated; cuid4761 (Photo-album 13, Image 48)
        - XX.-10b. General view, undated; cuid4762 (Photo-album 13, Image 48a.)
          With AA (back view) with the daughter of McCann.
        - XX.-11. general view, undated; cuid4763 (Photo-album 13, Image 49)
          With AA (back view) with the daughter of McCann, annotated on the verso "McCann's daughter taken by McCann".
        - XX.-11a. general view, undated; cuid4764 (Photo-album 13, Image 50)
        - XX.-12. general view, ca. 1935; cuid4765 (Photo-album 13, Image 51)
        - XX.-13. general view, undated; cuid4766 (Photo-album 13, Image 52)
        - XX.-14. general view, undated; cuid4767 (Photo-album 13, Image 53)
        - XX.-15. general view, undated; cuid4768 (Photo-album 13, Image 54)
        - XX.-16. general view, undated; cuid4769 (Photo-album 13, Image 55)
        - XX.-17. general view, undated; cuid4770 (Photo-album 13, Image 56)
        - XX.-18. general view, undated; cuid4771 (Photo-album 13, Image 57)
        - XX.-19. general view, undated; cuid4772 (Photo-album 13, Image 58)
        - XX.-20. general view, undated; cuid4773 (Photo-album 13, Image 59)
          Reversed print.
        - XX.-21. general view, undated; cuid4774 (Photo-album 13, Image 60)
        - XX.-21a. general view, undated; cuid4775 (Photo-album 13, Image 60a.)
        - XX.-22. general view, undated; cuid4776 (Photo-album 13, Image 61)
        - XX.-23. general view, undated; cuid4777 (Photo-album 13, Image 62)
        - XX.-23a. and 23b. general view, 1916; cuid4778 (Photo-album 13, Image 63.-63a.)
        - XX.-23c. and 23d. general view, 1916; cuid4779 (Photo-album 13, Image 63b.-63c.)
        - XX.-23e. general view, undated; cuid4780 (Photo-album 13, Image 64)
        - XX.-23f. general view, ca. 1915; cuid4781 (Photo-album 13, Image 65)
        - XX.-23g. general view, undated; cuid4782 (Photo-album 13, Image 66)
        - XX.-23h. general view, undated; cuid4783 (Photo-album 13, Image 67)
        - XX.-23i. general view, undated; cuid4784 (Photo-album 13, Image 68)
        - XX.-24. general view, undated; cuid4785 (Photo-album 13, Image 69)
        - XX.-25. general view, undated; cuid4786 (Photo-album 13, Image 70)
        - XX.-26. general view with portrait of Maria Teresa d'Austria, two moors, clock and two statuettes of winged putti, undated; cuid4787 (Photo-album 13, Image 71)
          Photo Reali, Firenze (numbered 58 on the verso).
        - XX. A.1., undated; cuid4788 (Photo-album 13, Image 72)
          STATUA in marmo bianco: Figura femminile drappeggiata in mantello (coppia con A.25)
          h. 106
          Scultore lombardo (?) del XVI secolo (?).
          Photo Reali, Firenze (numbered 115 on the verso).
        - XX. A.9., undated; cuid4789 (Photo-album 13, Image 73)
          SCULTURE (coppia) di moretti reggicuscino in legno scolpito, dipinto e dorato.
          h. 127
          Bottega veneziana del primo quarto del XVIII secolo.
          Annotated on the verso "Altezza m1.25, base 35".
        - XX. A.10.-1., undated; cuid4790 (Photo-album 13, Image 74)
          DIPINTO a olio su tela: Ritratto di Maria Teresa d'Austria con cornice ovale di legno intagliato e dorato.
          h. 120
          Martin van Meytens il Giovane (?) XVIII secolo.
          Annotated on the verso "Acton Collection, Florence. Maria Theresia of Austro-Hungary by Mytens?".
        - XX. A.10.-2., undated; cuid4791 (Photo-album 13, Image 75)
        - XX. A.11., undated; cuid4792 (Photo-album 13, Image 76)
          STATUETTE (coppia) di puttini alati reggicornucopia in terracotta modellata a tutto tondo.
          h. 70
          Bottega toscana del XVII-XVIII secolo.
        - XX. A.16., undated; cuid4793 (Photo-album 13, Image 76a.)
          SERVITO DA CAFFE' con vassoio, caffettiera, zuccheriera e lattiera (quattro pezzi) in argento cesellato e iscrizione incisa: "Jennie M. Mitchell, Chicago 1897". Punzone: leone passante, ancora e lettera scritta: Sterling. Marcato Spaulding and Co., Chicago con tridente.
          l. 35 l. 29,5 (vassoio) h. 30 (caffettiera) h. 8 (zuccheriera) h. 13 (lattiera
          Argentiere Spaulding and Co. Chicago fine del XIX secolo (datato 1897).
          Color transparency by Barsotti, Firenze.
        - XX. A.16., undated; cuid4794 (Photo-album 13, Image 76b.)
          Argentiere Spauldingand Co. Chicago fine del XIX secolo (datato 1897
          Detail of the coffee pot.
        - XX. A.20., undated; cuid4795 (Photo-album 13, Image 77)
          DIPINTO (scomparto di predella) a tempera su tavola con cornice lignea modanata dipinta e dorata: Morte di S. Rocco.
          h. 30 l. 50
          Bartolomeo della Gatta (?) seconda metà del XV secolo.
        - XX. A.22., undated; cuid4796 (Photo-album 13, Image 78)
          SCULTURA: leone in legno scolpito con tracce di doratura su base di legno dipinto.
          h. 70 l. 98,5 l. 46,5
          Bottega veneta del XVI secolo.
        - XX. A.25., undated; cuid4797 (Photo-album 13, Image 79)
          STATUA in marmo bianco: Allegoria della Prudenza (coppia con A.1.).
          h. 105
          Scultore lombardo del XV secolo.
          Photo Reali, Firenze (numbered 114. on the verso).
        - XX. A.26., undated; cuid4798 (Photo-album 13, Image 79a.)
          TAVOLINO in legno intagliato, dipinto e dorato a pastiglia, su stelo a tre piedi.
          h. 91,5 d. 38
          Lievi scrostature.
          Inv. ott. '84, p. 29 n. 7
          Color transparency by Barsotti, Firenze (photographed in the Saletta delle Vedute (Room XXVII).
        - XX. A.27./ A.33.-1., undated; cuid4799 (Photo-album 13, Image 80)
          DIPINTI (due pannelli) con (quattro) Sante martiri, cornice lignea modanata e dorata.
          h. 128 l. 57,5
          Scuola veronese del sec. XV.
          Photo Reali, Firenze
          Oversize, II.B.1.XX.A.27/33.-1. folder 169.
        - XX.A.27./A.33.-2., undated; cuid4800 (Photo-album 13, Image 81)
          Oversize, II.B.1.XX.A.27/33.-2. folder 169.
        - XX. A.31.-1., undated; cuid4801 (Photo-album 13, Image 82)
          DIPINTO a tempera su tavola: Madonna col Bambino e i santi Girolamo, Bernardino, Ansano e Santa Dorotea (?).
          h. 69,5 l. 52,5
          Siena, Sano di Pietro.
        - XX. A.31.-2., undated; cuid4802 (Photo-album 13, Image 83)
        - XX. A.31.-3., undated; cuid4803 (Photo-album 13, Image 84)
        - XX. A.31.-4., undated; cuid4804 (Photo-album 13, Image 85)
        - XX. A.31.-5., undated; cuid4805 (Photo-album 13, Image 86)
        - XX. A.31.-6., undated; cuid4806 (Photo-album 13, Image 87)
          Photo Reali, Firenze (numbered 19 on the verso).
        - XX. A.31.-7., undated; cuid4807 (Photo-album 13, Image 88)
        - XX. A.31.-8., undated; cuid4808 (Photo-album 13, Image 89)
          Oversize, II.B.1.XX.A.31.-8. folder 170.
        - XX. A.31.-9., undated; cuid4809 (Photo-album 13, Image 90)
          Oversize, II.B.1.XX.A.31-9. folder 171.
        - XX. B.1., undated; cuid4810 (Photo-album 13, Image 91)
          STATUA in marmo bianco di giovane in costume della commedia dell'arte (Arlecchino?
          h. 122
          Cerchia di Antonio Bonazza, secolo XVIII.
          Photo Reali, Firenze (numbered 116. on the verso).
        - XX. B.2.-1., undated; cuid4811 (Photo-album 13, Image 92)
          SPECCHIERA in legno scolpito, fregi dorati e dipinti, vetri a mercurio (cfr. pp. LVII-Salottino, B.3.).
          h. 256 l. 146
          Manifattura napoletana del XVIII secolo.
        - XX. B.2.-2, undated; cuid4812 (Photo-album 13, Image 93)
          Manifattura napoletana del XVIII secolo
        - XX. B.7., undated; cuid4813 (Photo-album 13, Image 94)
          CONSOLLE (coppia con pt. X-Atrio C.6.) in legno scolpito e dorato con puttini, sirene e monstra. Piano di legno (moderno) macchiato.
          h. 99 l. 169
          Bottega romana del primo quarto del XVIII secolo.
        - XX. B.8., undated; cuid4814 (Photo-album 13, Image 94a.)
          GONDOLA in legno intagliato e dorato, e velluto rosso.
          h. 26 l. 170
          Bottega veneziana del XVIII secolo.
          Photographed in XXVII. Saletta con vedute.
        - XX. B.9., undated; cuid4815 (Photo-album 13, Image 94b.)
          XX. B.9.
          PENDOLA in marmi diversi e bronzo parzialmente dorato nel quadrante iscrizione: "Muratelli Paine /a Genes".
          h. 88 l. 47 p. 20
          Genova, Muratelli Paine, XVIII secolo.
        - XX. C.9., undated; cuid4816 (Photo-album 13, Image 95)
          STATUETTE (coppia) di Europa e Africa in terracotta dipinta e policromata. Europa: corno dell'abbondanza, cavallo, tiara e simboli del potere temporale Africa: copricapo con elefante, serpenti, e fascio di spighe.
          h. 52
          Mozzi, XVIII secolo. (detail of Africa).
        - XX. C.12.-1., undated; cuid4817 (Photo-album 13, Image 96)
          POTICHE (coppia) in porcellana dipinta in policromia (Famiglia verde). Uno dei due ha base lignea dipinta di rosso e dorata.
          Manifattura cinese del XVIII secolo.
        - XX. C.12.-2., undated; cuid4818 (Photo-album 13, Image 97)
          Annotated on the verso "Height of vases with covers 24ins width 15 ins.".
        - XX. C.12.-3., undated; cuid4819 (Photo-album 13, Image 98)
          POTICHE (coppia) in porcellana dipinta in policromia (Famiglia verdeUno dei due ha base lignea dipinta di rosso e dorata.
        - XX. C.14., undated; cuid4820 (Photo-album 13, Image 99)
          SCULTURE: angeli (coppia) portacero in legno scolpito a tutto tondo e dorato.
          h. 64,5
          Bottega toscana della seconda metà del XVI secolo.
          Photo Reali, Firenze (numbered 99 on the verso).
        - XX. E.11., undated; cuid4821 (Photo-album 13, Image 100)
          DIVANO in legno tornito e tappezzeria Gobelin a motivi di rose.
          h. 105 l. 160 p. 69
          Manifattura lombarda del XVII secolo.
      - XXI. Sala del Caminetto
        - XXI.-001. general view, 1930s; cuid4822 (Photo-album 14, Image 1)
        - XXI.-01. general view, 1930s; cuid4823 (Photo-album 14, Image 1)
        - XXI.-1. general view, undated; cuid4824 (Photo-album 14, Image 1)
        - XXI.-2. general view, undated; cuid4825 (Photo-album 14, Image 2)
        - XXI.-3. general view, undated; cuid4826 (Photo-album 14, Image 3)
        - XXI.-4. general view, undated; cuid4827 (Photo-album 14, Image 4)
        - XXI.-5. general view, undated; cuid4828 (Photo-album 14, Image 5)
        - XXI.-6. general view, undated; cuid4829 (Photo-album 14, Image 6)
        - XXI.-6a. general view, ca. 1960s; cuid4830 (Photo-album 14, Image 7)
        - XXI.-6b. general view, ca. 1960s; cuid4831 (Photo-album 14, Image 8)
        - XXI.-7. general view, 1951; cuid4832 (Photo-album 14, Image 9)
        - XXI.-8. general view, 1973; cuid4833 (Photo-album 14, Image 10)
        - XXI.-9. general view, undated; cuid4834 (Photo-album 14, Image 11)
          Color print, with dedication to HA on the verso.
        - XXI. A.4.-1., undated; cuid4835 (Photo-album 14, Image 12)
          DIPINTO a tempera su tavola: Madonna in trono col Bambino e due angeli.
          h. 112,5 l. 68
          Artista fiorentino della fine XIII secolo.
          Photo Reali, Firenze (numbered 10 on the verso).
        - XXI. A.4.-2., undated; cuid4836 (Photo-album 14, Image 13)
        - XXI. A.4.-3., undated; cuid4837 (Photo-album 14, Image 14)
        - XXI. A.4.-4., undated; cuid4838 (Photo-album 14, Image 15)
        - XXI. A.4.-5., undated; cuid4839 (Photo-album 14, Image 16)
          Detail
          Oversize, II.B.1.XXI.A.4.-5. folder 172.
        - XXI. A.4.-6., undated; cuid4840 (Photo-album 14, Image 17)
          Detail.
        - XXI. A.4.-7, undated; cuid4841 (Photo-album 14, Image 18)
        - XXI. A.4.-8, undated; cuid4842 (Photo-album 14, Image 18a.)
          Oversize, II.B.1.XXI.A.4.-8. folder 172a.
        - XXI. B.1.-1., undated; cuid4843 (Photo-album 14, Image 19)
          DIPINTO a tempera su tavola con l'Incoronazione della Vergine, lo Spirito Santo e Angeli adoranti nella cuspide (parte di un polittico?Alla base: "An. Domini MCCCCXXXI A Di XXV di Lulgio Regina Angelorum Ora Pronobis".
          h. 137 l. 82
          Scuola fiorentina (Mariotto di Nardo) del XV secolo (datato 1431).
        - XXI. B.1.-2., undated; cuid4844 (Photo-album 14, Image 20)
        - XXI. B.1.-3., undated; cuid4845 (Photo-album 14, Image 21)
        - XXI. B.1.-4., undated; cuid4846 (Photo-album 14, Image 22)
          Oversize, II.B.1.XXI.B.1.-4. folder 173.
        - XXI. B.1.-5., undated; cuid4847 (Photo-album 14, Image 23)
        - XXI. B.1.-6., undated; cuid4848 (Photo-album 14, Image 24)
          Photo Reali, Firenze (numbered 213. on the verso).
        - XXI. B.2., undated; cuid4849 (Photo-album 14, Image 25)
          DIPINTO a olio su tavola in cornice lignea dorata: S. Andrea.
          h. 52,5 l. 43
          Artista senese (?) del XVI secolo.
        - XXI. B.5., undated; cuid4850 (Photo-album 14, Image 26)
          RILIEVO in terracotta modellata con Scena di battaglia.
          h. 40,5 l. 59,5 p. 8,5
          Scultore lombardo del XVI secolo da (?) artista classico.
          Photo Reali, Firenze (numbered 106. on the verso).
        - XXI. B.6.-1., undated; cuid4851 (Photo-album 14, Image 27)
          BOZZETTO di Torso virile in terracotta modellata su base di marmo intarsiato.
          h. 33 base: h. 17
          Artista italiano del XVI secolo.